【裁判字號】    97,訴,2540
【裁判日期】    970729
【裁判案由】    毒品危害防制條例
【裁判全文】
臺灣臺中地方法院刑事判決              97年度訴字第2540號
公  訴  人  臺灣臺中地方法院檢察署檢察官
被      告  乙○○
                    國民
上列被告因違反毒品危害防制條例案件，經檢察官提起公訴（97
年度毒偵字第2842號），本院合議庭裁定改以簡式審判程序審理
，判決如下：
    主    文
乙○○施用第一級毒品，累犯，處有期徒刑捌月。
    犯罪事實
一、乙○○前於民國93年間，因施用毒品案件，經臺灣基隆地方
    法院以93年度毒聲字第216 號裁定送觀察、勒戒後，認無繼
    續施用毒品之傾向，於93年9月8日執行完畢釋放，並由臺灣
    基隆地方法院檢察署檢察官以93年度毒偵字第624 號為不起
    訴處分確定。又於95年間，因施用毒品案件，經臺灣高等法
    院判處有期徒刑7月、3月，並定應執行刑為有期徒刑8 月，
    嗣經依檢察官聲請，適用中華民國96年罪犯減刑條例之規定
    ，各減為有期徒刑3月又15日、1月又15日，並定應執行有期
    徒刑4月確定在案，甫於96年11月8日縮刑期滿執行完畢。再
    於96年間，因施用毒品案件，經臺灣基隆地方法院判處有期
    徒刑6 月確定（現正執行中）。詎仍不知戒絕，明知海洛因
    已列為毒品危害防制條例第2條第2項第1 款所稱之第一級毒
    品，竟於觀察、勒戒執行完畢釋放後5 年內，另基於施用第
    一級毒品海洛因之犯意，於向不詳姓名年籍綽號「黑豬」之
    人購得第一級毒品海洛因後，即於97年1 月23日下午某時，
    在基隆市安樂區○○○路135 巷46號友人住處，以將第一級
    毒品海洛因粉末摻在香煙內，點燃香煙吸入體內之方式，施
    用第一級毒品海洛因1次。嗣乙○○因另案通緝，而於同年1
    月25日晚上7 時10分許，在上開友人住處為警緝獲，乙○○
    於犯罪偵查機關尚未發覺其上開施用毒品犯行前，主動供承
    有上開施用毒品犯行，並表示願意提供尿液送驗，自首而接
    受裁判。
二、案經臺北縣政府警察局瑞芳分局報告臺灣基隆地方法院檢察
    署呈請臺灣高等法院檢察署檢察長令轉臺灣臺中地方法院檢
    察署檢察官偵查起訴。
    理    由
一、訊據被告乙○○對於在上開時、地，非法施用第一級毒品海
    洛因1 次之犯罪事實供承不諱，且被告於97年1月25日晚上9
    時25分許為警所採集之尿液，經送臺灣檢驗科技股份有限公
    司檢驗結果，確呈第一級毒品海洛因代謝後之嗎啡陽性反應
    等情，有該公司出具之濫用藥物檢驗報告、臺北縣政府警察
    局查獲毒品案件尿液檢體監管紀錄表各1 紙在卷可稽，足徵
    被告之自白與事實相符，而堪以採信。從而，本件事證明確
    ，被告施用第一級毒品海洛因1次之犯行，堪以認定。
二、被告前於93年間，因施用毒品案件，經臺灣基隆地方法院以
    93年度毒聲字第裁定送觀察、勒戒後，認無繼續施用毒品之
    傾向，於93年9月8日執行完畢釋放，並由臺灣基隆地方法院
    檢察署檢察官以93年度毒偵字第624 號為不起訴處分確定等
    情，有臺灣臺中地方法院檢察署刑案資料查註紀錄表及臺灣
    高等法院被告前案紀錄表各1 份附卷可參。被告於前案觀察
    、勒戒執行完畢釋放後，5 年內再犯本件施用第一級毒品罪
    ，應予依法論科。
三、查海洛因係毒品危害防制條例第2條第2項第1 款所規定之第
    一級毒品。被告於觀察、勒戒執行完畢釋放後，5 年內再行
    施用第一級毒品海洛因之行為，核係犯同條例第10條第1 項
    之施用第一級毒品罪。其持有毒品之行為，意在供己施用，
    故持有之低度行為，應為施用之高度行為所吸收，不另論罪
    。被告於95年間，因施用第一、二級毒品案件，經臺灣高等
    法院判處有期徒刑7月、3月，並定應執行刑為有期徒刑8 月
    ，嗣經依檢察官聲請，適用中華民國96年罪犯減刑條例之規
    定，各減為有期徒刑3月又15日、1月又15日，並定應執行有
    期徒刑4月確定在案，甫於96年11月8日縮刑期滿執行完畢等
    情，有前揭紀錄表2份附卷可參，其於有期徒刑執行完畢後5
    年內，再故意犯本件有期徒刑以上之罪，為累犯，應依法加
    重其刑。又被告因另案通緝而為警緝獲時，於犯罪偵查機關
    尚未發覺其上開施用毒品犯行前，主動供出其有於犯罪事實
    欄所載時、地施用第一級毒品海洛因之犯行，自首而接受裁
    判等情，有臺北縣政府警察局瑞芳分局刑事案件報告書1 份
    附卷可證，應依刑法第62條前段規定減輕其刑，並先加重後
    減輕之。爰審酌被告前因施用毒品犯行，經觀察、勒戒，甚
    至有期徒刑之執行，竟猶故態復萌，再施用毒品海洛因不輟
    ，無視於毒品對於自身健康之戕害及國家對於杜絕毒品犯罪
    之禁令，惡性非輕，惟於犯後坦認犯行，態度尚佳等一切情
    狀，量處如主文所示之刑，以示懲儆。
據上論斷，應依刑事訴訟法第273條之1第1項、第299條第1 項前
段，毒品危害防制條例第10條第1項，刑法第11條前段、第47 條
第1項、第62條前段，判決如主文。
本案經檢察官甲○○到庭執行職務。
中    華    民    國    97    年     7    月    29    日
                  刑事第一庭    法  官  郭妙俐
上正本證明與原本無異。
如不服本判決，應於判決送達後10日內向本院提出上訴狀，上訴
於臺灣高等法院臺中分院（須附繕本）。
上訴書狀如未敘述理由，應於上訴期間屆滿後20日內補提理由書
於本院。
                                書記官  廖春玉
中    華    民    國    97    年     7    月    29    日
附錄本案論罪科刑法條全文
毒品危害防制條例第10條
施用第一級毒品者，處6月以上5年以下有期徒刑。
施用第二級毒品者，處3年以下有期徒刑。


司法院資訊處製作；財團法人民間司法改革基金會備份。
